臺灣臺中地方法院民事裁定　　96年度聲字第2617號
聲　請　人　甲○○
代　理　人　乙○○律師
相　對　人　丙○○
上聲請人聲請返還提存物事件，本院裁定如下：
    主      文
聲請駁回。
    理      由
一、聲請意旨略以：聲請人與相對人間給付票款事件，前遵本院
    75年度全一字第392號民事裁定，為擔保假扣押，曾提供新
    臺幣15,000元為擔保金，並以本院75年度存字第385號提存
    事件提存在案。茲因聲請人已具狀向鈞院聲請撤回假扣押之
    裁定，並經鈞院以96年度裁全聲字第769號裁定撤銷上開假
    扣押裁定在案，爰依民事訴訟法第104條第1項第1款之規定
    ，聲請返還本件提存物等語。
二、按返還提存物，依民事訴訟法第106條準用同法第104條第1
    項之規定，須符合：(1)應供擔保之原因消滅者；(2)供擔保人
    證明受擔保利益人同意返還者；(3)訴訟終結後，供擔保人證
    明已定20日以上之期間催告受擔保利益人行使權利而未行使
    ，或法院依供擔保人之聲請，通知受擔保利益人於一定期間
    內行使權利並向法院為行使權利之證明而未證明者之要件，
    法院始得裁定返還擔保金。次按因釋明假扣押之原因而供之
    擔保，係擔保債務人因假扣押所應受之損害，故必待無損害
    發生，或債權人本案訴訟全部勝訴確定，或就債務人之損害
    已經賠償時，始得謂供擔保之原因消滅（最高法院53年度台
    抗字第279號判例參照）。而所謂之「訴訟終結」，在依假
    扣押裁定供擔保之情形下，包括撤銷假扣押裁定及執行程序
    終結在內。
三、聲請人上開主張之事實，固據其提出本院75年度存字第385
    號提存書、96年度裁全聲字第769號裁定等件為證。經查：
    聲請人未舉證證明相對人並無損害發生、其已賠償相對人所
    受之損害或受擔保利益人同意返還該提存物，嗣聲請人雖具
    狀聲請撤銷本院75年度全一字第392號假扣押之裁定，並經
    本院以96年度裁全聲字第769號裁定撤銷上開假扣押裁定，
    惟聲請人並未撤銷假扣押之執行（本院75年度民執全字第29
    3號），復未於撤銷假扣押裁定及執行後，定20日以上之期
    間，催告受擔保利益人行使權利，此經本院調閱本院75年度
    全一字第392號、75年度民執全字第293號、75年度存字第38
    5號及96年裁全聲字第769卷查核無誤。依前開說明，聲請人
    之聲請不合返還提存物之要件，是本件聲請人之聲請，應予
    駁回。
四、依民事訴訟法第95條，裁定如主文。
中　　華　　民　　國　　96　　年　　10　　月　　29　　日
                  民事第三庭    法  官  謝慧敏
正本係照原本作成
如不服本裁定應於送達後10日內向本院提出抗告狀，並繳納抗告
費新臺幣1,000元。
中　　華　　民　　國　　96　　年　　10　　月　　29　　日
                                書記官
